【裁判字號】    95,親,43
【裁判日期】    950523
【裁判案由】    否認子女
【裁判全文】
臺灣板橋地方法院民事判決              95年度親字第43號
原      告  乙○○
被      告  甲○○ 民國94.
兼 上一 人
法定代理人  丙○○
上列當事人間否認子女事件，前經本院於中華民國95年5月9日言
詞辯論終結，茲判決如下：
    主      文
原告之訴駁回。
訴訟費用由原告負擔。
    事實及理由
一、原告起訴主張其於婚前發現懷孕，嗣後兩造因認為被告丙○○為胎兒即被告甲○○之生父，兩造乃於民國93年10月31日
    結婚，但婚後兩造感情不睦，嗣於95年2 月20日離婚。離婚
    後兩造偶然發現被告甲○○（原為朱彥甄，後改為王彥甄，
    現則為甲○○）的血型與被告丙○○不同，並ＤＮＡ檢驗結
    果證實被告丙○○並非被告甲○○之生父，為此提起否認子
    女之訴。並聲明：確認被告甲○○非原告乙○○自被告丙○○受胎所生之婚生女。
三、被告方面：上開被告甲○○確非被告丙○○與原告所生，對
    於原告主張之事實無意見。並聲明：同意原告之請求。
四、按關於認諾及訴訟上自認或不爭執事實之效力，於第589 條
    否認子女之訴，不適用之，民事訴訟法第594條定有明文。
    本件被告丙○○雖於言詞辯論期日到庭當庭同意原告之請求
    並就原告主張之事實不爭執，然揆諸首揭法條之說明，自不
    發生被告認諾或不爭執事實之效力，合先敘明。
五、按妻之受胎，係在婚姻關係存續中者，推定其所生子女為婚
    生子女。前項推定，如夫妻之一方能證明妻非自夫受胎者，
    得提起否認之訴，民法第1063條定有明文。又從子女出生日
    回溯第181 日起至第302 日止為受胎期間，同法第1062條第
    1 項亦有明定。依上開規定，對於子女婚生之推定，必須妻
    於婚姻關係存續中受胎所生，其理自明。苟受胎期間並非於
    婚姻關係存續中，子女自不受婚生之推定。除依其情形可適
    用「準正」之規定外，自應以之為非婚生子女，以認領之方
    式，使夫與子女發生法律上之父子關係。
六、經查本件兩造於93年10月31日結婚，嗣於95年2 月20日離婚
    ，而被告甲○○則係於94年4 月8 日出生等情，業據有兩造
    戶籍謄本在卷可稽，核堪認定。則被告甲○○自其出生之日
    回溯第181 日起至第302 日止，原告與被告丙○○並無婚姻
    關係存在。從而揆諸前揭說明，被告甲○○自不受原告與被
    告丙○○之婚生推定，被告甲○○雖因其出生固與生母即原
    告間之得視為原告之婚生子女，惟與被告丙○○則不得視為
    婚生子女至明。參以被告甲○○（原為朱彥甄，後改為王彥
    甄，現則為甲○○）的血型與被告丙○○不同，並ＤＮＡ檢
    驗結與丙○○之ＤＮＡ基因譜型別分析報告亦認為二者間不
    存在血緣關係，此有博微生物科技股份有限公司分子生物實
    驗室ＤＮＡ基因圖譜型別分析報告在卷可稽，故被告甲○○
    與丙○○間既屬為非婚生子女之關係，然亦無從適用或準用
    民法第1064條有關「生父」與生母結婚準正之規定（蓋渠等
    二人間乃不具備血統聯絡之生父女關係）。綜上所述，本件
    被告甲○○與被告丙○○間自不受婚生推定，被告甲○○自
    非被告丙○○之婚生子女，即使戶政機關於戶籍謄本上登載
    被告甲○○之父為丙○○，惟此屬行政上登載認定事項，本
    應循更正登記之途解決，不因此錯誤登記而使被告甲○○與
    丙○○發生法律上之父女關係。是原告提起否認子女之訴，
    求為確認被告甲○○並非原告乙○○自被告丙○○受胎所生
    之婚生女之聲請，依法尚有未合，自應予駁回。
七、訴訟費用裁判之依據：民事訴訟第78條、第85條第1項。
中    華    民    國    95    年    5     月    23    日
                  家事法庭  法  官  楊志勇
以上正本係照原本作成
如對本判決不服，得於判決送達後20日內向本院提出上訴狀（應
附繕本），並繳納上訴裁判費新台幣四千五百元。
中    華    民    國    95    年    5     月    23    日
                            書記官  吳進安


司法院資訊處製作；財團法人民間司法改革基金會備份。
